臺灣花蓮地方法院交通事件裁定　　　　100年度交聲字第189號
原處分機關　交通部公路總局臺北區監理所花蓮監理站
異　議　人
即受處分人　游翊廷
上列異議人即受處分人因違反道路交通管理處罰條例案件，對於
交通部公路總局臺北區監理所花蓮監理站中華民國100年5月25日
花監違字第裁44-P00000000號違反道路交通管理事件之裁決聲明
異議，本院裁定如下：
    主  文
異議駁回。
    理  由
一、原處分意旨略以：異議人即受處分人游翊廷於民國100年4月
    21日15時20分許，駕駛車牌號碼WR-3660 號自用一般小貨車
    ，行經花蓮縣花蓮市○○路與軒轅路交岔口時，不依規定保
    持前、後車距離，爰依道路交通管理處罰條例第58條第1 款
    規定，裁處異議人罰鍰新臺幣（下同）600元等語。
二、聲明異議意旨略以：違規地點在花蓮市○○路與軒轅路口，
    該路口之地面劃有禁止停車網狀黃線，表示任何車輛駛入該
    區禁止暫、臨時停車或停車，以確保該路口交通順暢，本件
    實係前車即由劉秋鳳所駕駛之車牌號碼4783-GV 號自小客車
    駛入該禁止停車網狀黃線，見對向號誌轉為黃燈，自認無法
    駕駛而緊急停於該網狀黃線區，忽略尚有 4秒黃燈轉紅燈可
    優先使用道路繼續通行，且該路口同時紅燈顯示尚有1至2秒
    利於通行，其行為侵害後方同向已行經該路口停車線之由異
    議人所駕駛車號 WR-3660號車輛之權益，造成路口壅塞而觸
    法；又按道路交通安全規則第94條第2 項規定，前車如須減
    速暫停，駕駛人應預先顯示燈光或手勢告知後車，但前車劉
    秋鳳均無任何預先顯示燈光或手勢告知後車，於駛入不得停
    車之區域而緊急停車，違反上開規則無疑，並已遭員警告發
    違規；再依客觀規則理論及交通上信賴原則，遵守交通規則
    之人無須對違規之相對人成立因果關係，本件既係前車違規
    在交岔路口及禁止停車標線處緊急停車，造成後車陷於錯誤
    訊息而衍生擦撞事實，自無違規事實，據此請求撤銷原處分
    云云。
三、按汽車駕駛人，駕駛汽車有不依規定保持前、後車距離者，
    處600元以上1,200元以下罰鍰，道路交通管理處罰條例第58
    條第1款定有明文。
四、經查：
    (一)異議人於上開時、地，駕駛車牌號碼 WR-3660號自用一般
      小貨車，行經花蓮縣花蓮市○○路與軒轅路交岔口時，與
      前車即由劉秋鳳所駕駛之車牌號碼 4783-GV自用小客車發
      生碰撞等情，為異議人所自承，並有道路交通事故現場圖
      、道路交通事故調查報告表（一）、（二）各 1份及現場
      照片10張在卷可參。異議人於警詢時亦陳稱：前方是綠燈
      轉黃燈，其看到對方（指劉秋鳳）已往前開，就跟在他後
      面，他卻忽然煞車，在緊急狀況下，其就踩煞車並把方向
      盤轉往右方，撞擊後，其車前方保險桿歪掉、方向燈等破
      損，對方的右後方保險桿毀損，第一次撞擊部位應該是其
      左前車頭和他的右後車尾等語，核與證人劉秋鳳於警詢中
      所述：伊當時開的很慢，正要通過紅綠燈，但發現是黃燈
      ，因開的太慢，燈號已變成紅燈，就停下來，突然有車從
      後面撞上來，造成伊車後方保險桿裂開、凹陷、變形，對
      方的左前方大燈、下方方向燈破損，第一次撞擊部位應該
      是他的左前車頭與伊的後車尾等語相符。足證異議人當時
      確係同向行駛於劉秋鳳所駕駛車輛之後，並因劉秋鳳於路
      口緊急煞車，其雖立即踩煞車，仍煞車不及自後撞擊劉秋
      鳳所駕駛之車輛無訛。
    (二)按道路交通安全規則第94條第1 項規定：「汽車在同一車
      道行駛時，除擬超越前車外，後車與前車之間應保持隨時
      可以煞停之距離」，是依上開規定，異議人既然與劉秋鳳
      同向行駛，並駕駛在劉秋鳳車輛之後，自應與前車即劉秋
      鳳所駕駛之車輛保持隨時可以煞停之安全距離。倘若異議
      人確有保持前、後車之安全距離，則其雖然突見劉秋鳳於
      路口臨時停車，亦應能煞停而避免交通事故之發生，然其
      見狀卻仍無法立即煞停致追撞前車，足徵其當時確實未與
      前車保持隨時可以煞停之安全距離甚明。
    (三)又上開駕駛汽車應保持前、後車之安全距離之規定，其目
      的在於促使汽車駕駛人於道路上行駛時更為謹慎小心，倘
      駕駛人於道路上行駛未注意前、後車之安全距離而肇事，
      即屬本款之違規，而與肇事之情節、肇事之責任歸屬無涉
      ；換言之，劉秋鳳雖有於禁止臨時停車處停車之違規行為
      ，然此乃劉秋鳳應另受裁罰問題，異議人既有上開違規，
      亦應裁罰，無從據此主張免責。
    (四)另汽車駕駛人對於防止危險發生之相關交通法令之規定，
      業已遵守，並盡相當之注意義務，以防止危險發生，始可
      信賴他人亦能遵守交通規則並盡同等注意義務。若因此而
      發生交通事故，方得以信賴原則為由免除過失責任（最高
      法院84年度台上字第5360號判例意旨可參）。異議人就本
      件交通事故既有不依規定保持前、後車距離之違規，自不
      得主張信賴原則。
五、綜上所述，異議人有上開違規，已甚明確。原處分機關依據
    道路交通管理處罰條例第58條第1款之規定，裁處異議人罰
    鍰600元，尚無違誤，異議人之異議為無理由，應予駁回。
據上論斷，應依道路交通事件處理辦法第18條，裁定如主文。
中    華    民    國  100    年      7    月    29    日
                  交通法庭      法  官  李世華
上列正本證明與原本無異。
如對本裁定不服，應於送達後5日內，向本院提出抗告狀（應抄
附繕本）。
中    華    民    國   100    年    7     月    29    日
                                書記官